臺灣臺中地方法院刑事判決　　　　　　　　　　　　　九十年度訴字第一五一一號
　　公　訴　人　臺灣臺中地方法院檢察署檢察官
　　被　　　告　乙○○
　　被　　　告　丁○○
右列被告等因偽造文書案件，經檢察官提起公訴（九十年度偵字第八二四號），本院
判決如左：
    主  文
乙○○共同連續行使偽造私文書，足以生損害於他人，累犯，處有期徒刑捌月。
丁○○共同連續行使偽造私文書，足以生損害於他人，處有期徒刑柒月。
電話號碼Ｚ000000000號、Ｚ000000000號之「和信ＯＮＬＩＮＥ
服務申請表」申請人簽章欄上，偽造之「甲○○」署押各壹枚沒收。
    事  實
一、乙○○曾於民國八十七年十月三日，因違反槍砲彈藥刀械管制條例案件，經本院
    判處有期徒刑一年六月及刑後強制工作三年確定，次於八十七年十一月三十日，
    因贓物案件，經本院判處有期徒刑四月確定，又於八十八年八月七日，因妨害公
    務案件，經本院判處有期徒刑六月確定，前開三罪經合併定其應執行之刑為有期
    徒刑二年二月確定後入監服刑，於八十九年一月二十七日假釋出獄，刑期至八十
    九年八月七日屆滿，視為執行完畢，猶不知悛悔警惕，因丁○○持有以不詳方式
    取得之甲○○國民身分證（前開國民身分證係甲○○所有，於八十九年五月二十
    八日凌晨三時許，在臺中縣清水鎮○○○街四九號住處所失竊），欲冒用甲○○
    之名義申請行動電話ＳＩＭ晶片卡使用（俗稱王八卡），適乙○○知悉丙○○（
    另案由檢察官偵辦中）有代辦王八卡，乃於八十九年九月二日，與丁○○一同前
    往丙○○住處找丙○○代辦ＳＩＭ晶片卡，經丙○○同意代為申請後，丁○○即
    將甲○○之國民身分證交給丙○○，三人乃共同意圖為自己不法之所有及意圖為
    自己不法之利益，並基於概括犯意，前往臺中縣沙鹿鎮○○○路五三六號瑋力通
  訊電話百貨行，由丙○○持甲○○之國民身分證，假冒甲○○名義，連續在和信
    電訊股份有限公司（下稱和信公司）電話號碼Ｚ000000000號、Ｚ00
    0000000號之「和信ＯＮＬＩＮＥ服務申請表」申請人簽章欄上，偽造「
    甲○○」之署押各一枚，而偽造甲○○名義之「和信ＯＮＬＩＮＥ申請表」，並
    利用不知情之瑋力通訊電話百貨行不詳姓名成年店員，連續持以行使向和信公司
    申請電話號碼Ｚ000000000號及Ｚ000000000號之行動電話Ｓ
    ＩＭ晶片卡各一張，致和信公司陷於錯誤，誤認係甲○○本人所申請，而交付前
    開ＳＩＭ晶片卡二張予丙○○。丙○○取得該二張ＳＩＭ晶片卡後，即交給乙○○，乙○○再轉交給丁○○，丁○○隨即將其中電話號碼Ｚ000000000
    號之ＳＩＭ晶片卡交給乙○○，供乙○○於八十九年九月二日至同年月四日間撥
    打使用，自己則保留Ｚ000000000號之ＳＩＭ晶片卡，於八十九年九月
    二日至同年月三日間撥打使用，以此方式詐得免繳通話費用之財產上不法利益（
    因前開二門號於和信公司出帳前，即由和信公司發現有冒名申請之情形，隨即停
    話，故和信公司並未計算其帳款金額），足以生損害於甲○○及和信公司對於行
    動電話使用者帳務管理之正確性。嗣因警方於丙○○駕駛之車號ＯＡ－４０９３
    號（掛車號ＲＱ－５０４６號車牌）贓車上查獲甲○○之國民身分證，因而循線
    查悉上情。
二、案經臺中縣警察局清水分局報告臺灣臺中地方法院檢察署檢察官偵查起訴。
    理  由
一、訊據被告丁○○矢口否認有為右揭犯行，辯稱：我沒有拿甲○○的國民身分證給
    丙○○辦ＳＩＭ晶片卡，也沒有使用Ｚ000000000號行動電話門號等語
    。惟查，右開事實業據被告乙○○供承不諱，核與另案共犯丙○○供稱：是乙○○帶丁○○來我的住處，說要辦ＳＩＭ晶片卡，由丁○○將甲○○的國民身分證
    交給我，我和乙○○、丁○○一起到通信行辦理等情相符，並有「和信ＯＮＬＩ
    ＮＥ服務申請表」影本二張、前開門號行動電話通聯紀錄、和信電訊股份有限公
    司身分證件被盜用申請書二張、和信電訊風險管理室九十年十二月十三日回函在
    卷可稽。再者，被告等經由瑋力通訊電話百貨行向和信公司申請取得行動電話門
    號Ｚ000000000號、Ｚ000000000號之ＳＩＭ晶片卡各一張，
    且於其使用期間，均未繳納通話費用，雖前開二門號於和信公司出帳前，即由和
    信公司發現有冒名申請之情形，隨即停話，故和信公司並未計算帳款金額，然前
    開二門號既有通話紀錄，被告丁○○亦承認曾經使用該ＳＩＭ晶片卡通話，是渠
    等受有免繳通話費之財產上不法利益，堪予認定，不因金額未能確定而受影響，
    被告丁○○所辯無非卸責之詞，不足採信，本案事證明確，被告乙○○、丁○○
    之犯行均堪認定。
二、核被告乙○○、丁○○所為，均犯刑法第二百十六條行使第二百十條之偽造私文
    書罪、同法第三百三十九條第一項之詐欺取財罪（取得ＳＩＭ晶片卡部分）、同
    法第三百三十九條第二項之詐欺得利罪（取得免繳通話費之財產上不法利益部分
    ）。渠等偽造「甲○○」署押之行為，為偽造私文書之階段行為；偽造私文書後
    復持以行使，其偽造之低度行為應為行使之高度行為所吸收，均不另論罪。被告
    乙○○、丁○○與另案被告丙○○就上開犯行，有犯意聯絡及行為分擔，均為共
    同正犯。行使偽造私文書及詐欺取財部分，被告乙○○、丁○○利用不知情之瑋
    力通訊電話百貨行不詳姓名成年店員為之，係間接正犯。被告等先後二次行使偽
    造私文書犯行、二次詐欺取財犯行及多次詐欺得利犯行，均時間緊接、方法相同
    ，各觸犯構成要件相同之罪名，顯係基於概括犯意反覆為之，均依連續犯規定各
    論以一罪，並加重其刑，又其以一申請行為而同時觸犯行使偽造私文書罪與詐欺
    取財罪，為想像競合犯，應依刑法第五十五條規定，從一重之連續行使偽造私文
    書罪處斷。另其所犯連續行使偽造私文書罪、連續詐欺得利罪二罪間，有方法結
    果之牽連關係，應依刑法第五十五條規定，從較重之連續行使偽造私文書罪處斷
    。公訴意旨雖漏未論及被告乙○○、丁○○詐欺取財部分之犯行，惟此部分與前
    揭已起訴之連續行使偽造私文書部分，有想像競合犯之裁判上一罪關係，業如前
    述，本院自得併予審理，附此敘明。被告乙○○曾於八十七年十月三日，因違反
    槍砲彈藥刀械管制條例案件，經本院判處有期徒刑一年六月及刑後強制工作三年
    確定，次於八十七年十一月三十日，因贓物案件，經本院判處有期徒刑四月確定
    ，又於八十八年八月七日，因妨害公務案件，經本院判處有期徒刑六月確定，前
    開三罪經合併定其應執行之刑為有期徒刑二年二月確定後入監服刑，於八十九年
    一月二十七日假釋出獄，刑期至八十九年八月七日屆滿，視為執行完畢，有臺灣
    高等法院被告全國前案紀錄表暨臺灣臺中地方法院檢察署刑案查註紀錄表附卷可
    稽，被告乙○○前受有期徒刑執行完畢，於五年以內再犯本件有期徒刑以上之罪
    ，為累犯，應依刑法第四十七條規定，加重其刑，並與前開連續犯加重規定，遞
    加重之。爰分別審酌被告乙○○、丁○○均有犯罪之前案紀錄，有臺灣高等法院
    被告全國前案紀錄表暨臺灣臺中地方法院檢察署刑案查註紀錄表附卷可稽，堪認
    渠等品行不佳，並斟酌渠等因一時貪念而冒名申請行動電話門號取得ＳＩＭ晶片
    卡供己得以免繳通信費用而使用行動電話，犯罪動機及目的尚屬單純，所用手段
    亦屬平和，所得不法利益非鉅，被告乙○○犯罪後坦承犯行、被告丁○○犯罪後
    猶飾詞狡辯，並無悔意等一切情狀，分別量處如主文所示之刑，以示懲儆。電話
    號碼Ｚ000000000號、Ｚ000000000號「和信ＯＮＬＩＮＥ服
    務申請表」申請人簽章欄上，偽造之「甲○○」署押各一枚，應依刑法第二百十
    九條規定宣告沒收。
據上論斷，應依刑事訴訟法第二百九十九條第一項前段，刑法第二十八條、第五十六
條、第二百十六條、第二百十條、第三百三十九條第一項、第二項、第五十五條、第
四十七條、第二百十九條，罰金罰鍰提高標準條例第一條前段，判決如主文。
中      華      民      國      九十一      年      三    月    十五    日
                                臺灣臺中地方法院刑事第三庭
                                        法  官  陳  得  利
右正本證明與原本無異。
如不服本判決，應於送達後十日內向本院提出上訴狀（須附繕本），上訴於臺灣高等
法院臺中分院。
                                        書記官
中      華      民      國      九十一      年      三    月    二十    日
附錄本案論罪科刑法條全文：
刑法第二百一十條
偽造、變造私文書，足以生損害於公眾或他人者，處五年以下有期徒刑。
刑法第二百十六條
行使第二百十條至第二百十五條之文書者，依偽造、變造文書或登載不實事項或使登
載不實事項之規定處斷。
刑法第三百三十九條
意圖為自己或第三人不法之所有，以詐術使人將本人或第三人之物交付者，處五年以
下有期徒刑、拘役或科或併科一千元以下罰金。
以前項方法得財產上不法之利益或使第三人得之者，亦同。
前二項之未遂犯罰之。
